【裁判字號】    97,裁,3450
【裁判日期】    970703
【裁判案由】    營利事業所得稅
【裁判全文】
最  高  行  政  法  院  裁  定
                                      97年度裁字第3450號
上  訴  人  新東高木材工業股份有限公司
代  表  人  甲○○
訴訟代理人  陳慶
            乙○○
被 上訴 人  財政部臺北市國稅局
代  表  人  凌忠嫄
上列當事人間營利事業所得稅事件，上訴人對於中華民國95年8
月8日臺北高等行政法院94年度訴字第3596號判決，提起上訴，
本院裁定如下：
    主  文
上訴駁回。
上訴審訴訟費用由上訴人負擔。
    理  由
一、按對於高等行政法院判決之上訴，非以其違背法令為理由，
    不得為之，行政訴訟法第242條定有明文。同法第243條第1
    項規定，判決不適用法規或適用不當者，為違背法令；而判
    決有第243條第2項所列各款情形之一者，其判決當然違背法
    令。是當事人對於高等行政法院判決上訴，如依行政訴訟法
    第243條第1項規定，以高等行政法院判決有不適用法規或適
    用法規不當為理由時，其上訴狀或理由書應有具體之指摘，
    並揭示該法規之條項或其內容；若係成文法以外之法則，應
    揭示該法則之旨趣，倘為司法解釋或本院之判例，則應揭示
    該判解之字號或其內容。如以行政訴訟法第243條第2項所列
    各款情形為理由時，其上訴狀或理由書，應揭示合於該條項
    各款之事實。上訴狀或理由書如未依此項方法表明，或其所
    表明者，顯與上開法條規定之情形不相合時，即難認為已對
    高等行政法院判決之違背法令有具體之指摘，其上訴自難認
    為合法。
二、本件上訴人對於臺北高等行政法院判決上訴，雖以原判決有
    違背法令為由，惟核其上訴狀內容，係就原審取捨證據、認
    定事實之職權行使，指摘其為不當，並就原審已論斷或駁斥
    其主張之理由，泛言判決違反衡平課稅原則、不適用法規或
    適用顯有錯誤，而非具體說明其有何不適用法規或適用不當
    之情形，並揭示該法規之條項或其內容，及合於行政訴訟法
    第243條第2項所列各款之事實，難認對原判決之如何違背法
    令已有具體之指摘。依首開規定及說明，應認其上訴為不合
    法。又「本部及各權責機關在民國90年8月31日以前發布之
    所得稅釋示函令，凡未編入90年版所得稅法令彙編者，自91
    年元月1日起，非經本部重行核定，一律不再援引適用。」
    業據財政部90年11月30日台財稅第0000000000號令釋在案。
    上訴人以未經財政部編入90年版所得稅法令彙編之財政部臺
    灣省中區國稅局87年7月30日中區國稅2字第870044105號函
    復，而據以主張原判決適用法規錯誤，尚有誤解。另本院95
    年度判字第1756號判決係以原判決未論明上訴人漏報租賃所
    得有無故意、過失之事實，乃將原判決關於罰鍰部分撤銷，
    與本件原判決已論明上訴人有漏報所得之故意不同，自不得
    比附援引，均併予明。
三、據上論結，本件上訴為不合法。依行政訴訟法第249條第1項
    前段、第104條、民事訴訟法第95條、第78條，裁定如主文
    。
中    華    民    國    97    年    7     月    3     日
                    最高行政法院第四庭
                        審判長法官  鍾  耀  光
                              法官  黃  本  仁
                              法官  姜  仁  脩
                              法官  王  德  麟
                              法官  黃  清  光
以  上  正  本  證  明  與  原  本  無  異
中    華    民    國    97    年    7     月    4     日
                              書記官  黃  淑  櫻


司法院資訊處製作；財團法人民間司法改革基金會備份。
